【裁判字號】    99,交易,832
【裁判日期】    991231
【裁判案由】    公共危險等
【裁判全文】
臺灣臺北地方法院刑事判決             99年度交易字第832號
公  訴  人  臺灣臺北地方法院檢察署檢察官
被      告  劉家駒
上列被告因公共危險等案件，經檢察官提起公訴（99年度偵字第
23581號），本院判決如下：
    主  文
劉家駒竊盜，處有期徒刑貳月，如易科罰金，以新臺幣壹仟元折
算壹日；又服用酒類，不能安全駕駛動力交通工具而駕駛，處有
期徒刑肆月，如易科罰金，以新臺幣壹仟元折算壹日。應執行有
期徒刑伍月，如易科罰金，以新臺幣壹仟元折算壹日。
    事  實
一、劉家駒於民國99年9月10日傍晚，與楊順榮等多名友人，在
    臺北縣烏來鄉（改制後為新北市烏來區○○○街147號餐廳
    內聚餐，飲用高粱酒等酒類飲料，至20時左右，劉家駒竟意
    圖為自己不法之所有，未經楊順榮同意，拿取楊順榮放置桌
    上之鑰匙，隨後至店外竊取楊順榮使用之車號9532-GY號自
    用小貨車（登記所有人為林鎮宏），供已代步之用。其明知
    已經酒醉嚴重、意識不清，而達於不能安全駕駛動力交通工
    具之程度，竟仍駕駛上開自用小貨車行駛於臺北縣烏來鄉內
    供公眾使用之道路，足生人車往來之危險，其後果因受酒精
    影響操控能力，先在烏來鄉○○街142號前不慎擦撞曾國鴻
    所使用停放於路邊之車號F7-0806號自用小客車（登記所有
    人為曾陳菊梅），致該車左後方向燈及保險桿受損；嗣又繼
    續駕駛上開貨車，在烏來鄉忠治村堰堤89號附近擦撞山壁而
    翻覆，劉家駒即棄車離去返回住處睡覺。嗣於翌（11）日晚
    間經警方通知到案說明，並於晚間18時3分許接受呼氣酒精
    濃度測試，惟因其前日飲酒之體內酒精業已代謝完畢，而測
    得數值為0。
二、案經楊順榮告訴及臺北縣政府警察局新店分局報請臺灣臺北
    地方法院檢察署檢察官偵查起訴。
    理  由
壹、程序部分
    按被告以外之人於審判外之言詞或書面陳述，除法律有規定
    者外，不得作為證據；又被告以外之人於審判外之陳述，雖
    不符合同法第159條之1至第159條之4之規定，但經當事人於
    審判程序同意作為證據，法院審酌該言詞陳述或書面陳述作
    成時之情況，認為適當者，亦得為證據。當事人、代理人或
    辯護人於法院調查證據時，知有第159條第1項不得為證據之
    情形，而未於言詞辯論終結前聲明異議者，視為有前項之同
    意。刑事訴訟法第159條第1項及第159條之5分別定有明文。
    本判決下列所引用之證據資料，均經依法踐行調查證據程序
    ，當事人於本院言詞辯論終結前亦未聲明異議，本院審酌證
    據資料製作時之情況，均無違法不當及證明力明顯過低之瑕
    疵，亦查無依法應排除其證據能力之情形，認以之作為證據
    應屬適當，皆有證據能力。
貳、實體部分
一、訊據被告劉家駒對於飲用酒類不能安全駕駛動力交通工具而
    駕駛之犯行，坦承不諱；其雖否認竊盜犯行，辯稱：我平常
    常跟告訴人楊順榮借車開，當天我已經喝醉，記得有跟楊順
    榮講要借車，不知道楊順榮有沒有聽到，我沒有動機要偷他
    的車云云。然查，告訴人楊順榮已於偵查中證稱：我們從被
    告把我車開走之前2、3個小時就在那邊喝酒，6、7人喝2大
    瓶高梁，我把車鑰匙放桌上，我沒聽到他跟我講說要借車，
    後來被告就將車鑰匙拿走，並將車開走，我當時已經喝醉，
    但沒睡著，我沒有聽到被告跟我講要借車子等語明確，被告
    亦於本院供稱：那天我是喝醉了，我記得有跟他講，我不曉
    得他有沒有聽到，當時我喝醉了。足見被告當時業已喝醉，
    其於未徵得楊順榮同意之情況下擅自將車輛開走，當具有不
    法所有意圖及竊盜故意甚明，其否認竊盜犯罪，並不足採。
    又被告酒後不能安全駕駛，仍駕駛竊得之自小貨車，先不慎
    擦撞曾國鴻所使用停放於路邊之車號F7-0806號自用小客車
    ，致該車左後方向燈及保險桿受損，嗣又擦撞山壁而翻覆等
    事實，已據曾國鴻證述在卷，復有行照影本、酒精濃度測試
    單、道路交通事故現場圖、道路交通事故調查報告表、現場
    及車損照片、交通事故補充資料表在卷可稽，被告自承業已
    喝醉，且以其駕車上路未久即先擦撞路旁車輛，又自行擦撞
    山壁而翻覆，足見其確已達於不能安全駕駛之程度。至於被
    告事後接受酒測結果數值雖為0，然其酒測時間為飲酒完畢
    翌日之晚間18時3分，距離飲酒完畢時間已有近24小時，有
    酒精濃度測試單可稽，實乃因體內酒精業已代謝完畢而無法
    測出，惟仍不影響其當時已達不能安全駕駛程度之認定。本
    件事證明確，被告犯行堪以認定，應依法論處。
二、核被告所為，係犯刑法第320條第1項之竊盜罪，及同法第
    185條之3服用酒類不能安全駕駛動力交通工具而駕駛罪。被
    告所犯上開二罪，犯意各別，行為互殊，應予分論併罰。爰
    審酌酒後駕車之危害性甚高，被告當時業已酒醉、意識不清
    ，竟為一己代步之便，竊取告訴人之車輛駕駛上路，果因酒
    醉結果擦撞他人路旁車輛，自己亦因失控擦撞山壁而翻覆，
    顯已產生相當程度之嚴重危害，犯後僅坦承酒後駕車犯行，
    惟事後已就車輛損壞修復費用與曾國鴻、楊順榮達成和解，
    並已支付賠償完畢，有臺北縣烏來鄉調解委員會調解書在卷
    可考等一切情狀，就竊盜犯行量處有期徒刑2月，就酒後駕
    車犯行量處有期徒刑4月，定應執行刑為有期徒刑5月，並諭
    知易科罰金之折算標準。
據上論斷，應依刑事訴訟法第299條第1項前段，刑法第320條第
1項、第185條之3、第51條第5款、第41條第1項前段，刑法施行
法第1條之1，判決如主文。
本案經檢察官葉惠燕到庭執行職務。
中    華    民    國    99    年    12    月    31    日
                    刑事第七庭  法  官  林庚棟
以上正本證明與原本無異。
如不服本判決，應於收受送達後10日內向本院提出上訴書狀，並
應敘述具體理由；其未敘述上訴理由者，應於上訴期間屆滿後20
日內向本院補提理由書（均須按他造當事人之人數附繕本）「切
勿逕送上級法院」。
                                書記官  劉俊源
中    華    民    國    99    年    12    月    31    日
附錄本案論罪科刑法條全文
中華民國刑法第185條之3：
服用毒品、麻醉藥品、酒類或其他相類之物，不能安全駕駛動力
交通工具而駕駛者，處1年以下有期徒刑、拘役或科或併科15萬
元以下罰金。
中華民國刑法第320條：
意圖為自己或第三人不法之所有，而竊取他人之動產者，為竊盜
罪，處5年以下有期徒刑、拘役或500元以下罰金。
意圖為自己或第三人不法之利益，而竊佔他人之不動產者，依前
項之規定處斷。
前二項之未遂犯罰之。

司法院資訊處製作；財團法人民間司法改革基金會備份。
